【裁判字號】    97,訴,5090
【裁判日期】    980409
【裁判案由】    毒品危害防制條例
【裁判全文】
臺灣臺中地方法院刑事判決              97年度訴字第5090號
公  訴  人  臺灣臺中地方法院檢察署檢察官
被      告  丙○○
選任辯護人  陳廷  律師
上列被告因毒品危害防制條例案件，經檢察官提起公訴（九十七
年度偵字第二五二八七、二五八八二、二七九四二號），本院判
決如下：
    主    文
丙○○共同所犯如附表編號一至二一所示之罪，均累犯，各處如
附表編號一至二十一「主文欄」所示之刑（含主刑、從刑）。應
執行有期徒刑拾捌年，未扣案如附表編號一至二一「販賣金額」
欄所示販賣第一級毒品所得之財物合計新臺幣貳萬貳仟伍佰元，
均應與真實姓名不詳、綽號「黑仔」之成年男子連帶沒收之，如
全部或一部不能沒收時，以渠等財產連帶抵償之。
    犯罪事實
一、丙○○前曾於民國九十五年十二月二十一日，因竊盜案件，
    由本院以九十五年度易字第三三一二號判處有期徒刑九月，
    經上訴後，於九十六年四月四日由臺灣高等法院臺中分院以
    九十六年度上易字第三二七號上訴駁回確定，並於九十六年
    七月十七日由臺灣高等法院臺中分院以九十六年度聲減字第
    一二二０號裁定減為有期徒刑四月又十五日（得易科罰金）
    確定，入監執行後，已於九十六年十月九日縮刑期滿執行完
    畢。詎仍不知警惕，明知海洛因係毒品危害防制條例第二條
    第二項第一款所定之第一級毒品，非經許可，不得販賣，詎
    為圖厚利，竟先、後二十一次各別起意，各次均與真實姓名
    、年籍不詳、綽號「黑仔」之成年男子，共同基於販賣第一
    級毒品海洛因之犯意聯絡，均意圖營利，由其以不知情之真
    實姓名不詳、綽號「豬仔」所有之易利信廠牌行動電話（含
    其內所放置門號0000000000號晶片卡一枚）一支
    （已扣案）作為聯絡之工具，俟如附表所示之戊○○（使用
    0000000000號行動電話）、己○○（使用000
    0000000號行動電話）、庚○○（使用000000
    0000號行動電話）、甲○、乙○（甲○、乙○業經本院
    核發隱匿姓名等年籍資料之證人保護書，其二人之真實姓名
    、年籍資料及所使用之行動電話號碼均詳卷）五人，分別於
    如附表所示之時間，以前開所使用之行動電話，撥打上揭0
    000000000號行動電話前來之際，並於電話中約定
    所販售海洛因之金額及交易地點（除如附表編號五、六所示
    之交易處所係在臺中縣梧棲鎮綜合體育館，及如附表編號十
    七至二十所示之交易地點係在臺中縣梧棲鎮童綜合醫院外，
    其餘如附表編號一至四、七至十六及二一之販賣海洛因交易
    處所均在臺中縣梧棲鎮○○路大排上）後，即由其攜帶上揭
    綽號「黑仔」之成年男子所提供用以販賣之海洛因各一包，
    前往前開約定地點，以高於進價之如附表編號一至二一所示
    之價格，販賣交付海洛因與戊○○、己○○、庚○○、甲○
    、乙○共計二十一次，總計共同販賣所得金額為新臺幣（下
    同）二萬二千五百元，其每販賣價格一千元之海洛因，可自
    綽號「黑仔」之成年男子免費取得價值約四、五百元之海洛
    因施用。嗣其於九十七年十月九日下午二時許，為警在臺中
    縣梧棲鎮○○路大排上查獲，並起出上開其所使用供聯繫販
    賣海洛因所用之易利信廠牌行動電話一支（含其內所放置門
    號0000000000號晶片卡一枚）扣案。
二、案經臺中縣警察局烏日分局報請臺灣臺中地方法院檢察署檢
    察官偵查起訴。
    理    由
一、本件以下所引用被告丙○○以外之人於審判外之言詞或書面
    陳述，而不符合刑事訴訟法第一百五十九條之一至第一百五
    十九條之四之規定者，業經公訴人、被告及其選任辯護人於
    本院審理時明示同意作為證據，且均經本院於審理時當庭直
    接提示而為合法之調查，公訴人、被告及其選任辯護人均未
    於言詞辯論終結前聲明異議，本院審酌前揭證據作成或取得
    之狀況，並無非法或不當取證之情事，且亦無顯不可信之情
    況，故認為適當而均得以作為證據，是前開證據依刑事訴訟
    法第一百五十九條之五之規定，均具有證據能力。
二、訊據被告對於上揭事實坦承不諱，核與證人戊○○、己○○
    、庚○○、甲○、乙○分別於警、偵訊及本院審理時證述之
    情節相符，復有向被告購買海洛因之戊○○、己○○、庚○○、甲○、乙○分別於如附表編號一至二一所示之時間，撥
    打被告使用之0000000000號行動電話之通聯紀錄
    （如附表編號一至二一依序參見九十七年度他字第四五八七
    號卷第三四、三七、四六、五十、三三、三六、四六、四八
    、五二、二九、三三、三六、四一、四五、四七、五三頁、
    臺中縣警察局烏日分局九十七年十一月二十六日中縣烏警偵
    字第０九七０００六五四七號卷第二八、二九頁、第三一頁
    正、反面及第三四頁反面）在卷可佐，足認被告之自白與事
    實相符而為可信。又依買者戊○○、己○○、庚○○、甲○
    、乙○五人於警、偵訊之證述，其等均非偶一施用海洛因之
    人，故其等指證向被告購得之物確係海洛因一節，自均足採
    信。再雖提供被告海洛因販賣之共犯即綽號「黑仔」之人未
    經查獲，而未能查悉其交付被告販賣之海洛因之進價，然衡
    以近年來毒品之濫用，危害國民健康與社會安定日益嚴重，
    治安機關對於販賣或施用毒品之犯罪行為，無不嚴加查緝，
    各傳播媒體對於政府大力掃毒之決心亦再三報導，已使毒品
    不易取得且物稀價昂，苟於有償交付海洛因之交易過程中無
    利可圖，縱屬至愚，亦無甘冒被取締移送法辦判處重刑之危
    險而平白從事上開海洛因交易之理，是綽號「黑仔」之成年
    男子販入海洛因之價格勢必較其出售之價格為低，而有從中
    賺取買賣價差牟利之意圖及事實，應屬合理之認定，被告與
    綽號「黑仔」之成年男子二人主觀上均有營利之意圖甚明。
    此外，復有證人即查獲員警白皓元於偵訊時之證述（見九十
    七年度偵字第二五二八七號卷第一五九、一六０頁）、00
    00000000號等門號使用人資料（見九十七年度他字
    第四五八七號卷第二七頁）在卷可憑，本件事證明確，被告
    犯行洵足認定。
三、按海洛因係毒品危害防制條例所定之第一級毒品，不得非法
    販賣。是核被告如犯罪事實欄一所示之如附表編號一至二一
    各次販賣海洛因之行為，均係犯毒品危害防制條例第四條第
    一項之販賣第一級毒品罪【按刑法於九十四年二月二日修正
    公布，刪除第五十六條所定連續犯之規定，並自九十五年七
    月一日起生效施行。而基於概括犯意連續多次販賣毒品之行
    為，於刑法修正刪除連續犯規定之前，均依連續犯論以一罪
    。此次刑法第五十六條修正理由之說明謂：「對繼續犯同一
    罪名之罪者，均適用連續犯之規定論處，不無鼓勵犯罪之嫌
    ，亦使國家刑罰權之行使發生不合理之現象。」、「基於連
    續犯原為數罪之本質及刑罰公平原則之考量，爰刪除有關連
    續犯之規定」等語，即係將本應各自獨立評價之數罪，回歸
    本來就應賦予複數法律效果之原貌。而所謂集合犯是指立法
    者所制定之犯罪構成要件中，本就預定有數個同種類之行為
    將反覆實行之犯罪而言，將各自實現犯罪構成要件之反覆多
    數行為，解釋為集合犯，而論以一罪。是以對於集合犯，必
    須從嚴解釋，以符合立法本旨。觀諸毒品危害防制條例所定
    之販賣毒品罪之構成要件文義，實無從認定立法者本即預定
    該犯罪之本質，必有數個同種類行為而反覆實行之集合犯行
    ，故販賣毒品罪，難認係集合犯。因此，就刑法修正施行後
    多次販賣毒品之犯行，採一罪一罰，始符合立法本旨（最高
    法院九十六年度臺上字第六０四八號刑事判決意旨參照），
    附予敘明】。被告各次為供販賣第一級毒品而持有該級毒品
    之低度行為，應分別為販賣之高度行為所吸收，均不另論罪
    。又被告與真實姓名、年籍均不詳、綽號「黑仔」之成年男
    子間，就如附表編號一至二一所示二十一次之販賣海洛因犯
    行，均有犯意聯絡與行為分擔，均應論以共同正犯（起訴書
    漏未論綽號「黑仔」之成年男子為共犯，容有未洽）。被告
    所犯如附表編號一至二一所示販賣海洛因之二十一罪，犯意
    各別，行為時間互異，應予分論併罰。再被告前曾於九十五
    年十二月二十一日，因竊盜案件，由本院以九十五年度易字
    第三三一二號判處有期徒刑九月，經上訴後，於九十六年四
    月四日由臺灣高等法院臺中分院以九十六年度上易字第三二
    七號上訴駁回確定，並於九十六年七月十七日由臺灣高等法
    院臺中分院以九十六年度聲減字第一二二０號裁定減為有期
    徒刑四月又十五日（得易科罰金）確定，入監執行後，已於
    九十六年十月九日縮刑期滿執行完畢，有臺灣臺中地方法院
    檢察署刑案資料查註紀錄表、臺灣高等法院被告前案紀錄表
    各一份在卷可考，其於五年以內故意再犯如附表編號一至二
    一所示之販賣第一級毒品罪，均為累犯，應各依刑法第四十
    七條第一項之規定加重其刑（惟其販賣第一級毒品罪之法定
    本刑為死刑、無期徒刑部分，依法不得加重，僅就法定本刑
    為得併科罰金刑之部分加重其刑）。另販賣第一級毒品罪之
    法定刑為死刑或無期徒刑，然同為販賣第一級毒品之人，其
    原因動機不一，犯罪情節未必盡同，或有大盤毒梟者，亦有
    中、小盤之分，甚或僅止於吸毒者友儕間為求互通有無之有
    償轉讓者亦有之，其販賣行為所造成危害社會之程度自屬有
    異，法律科處此類犯罪，所設之法定最低本刑卻同為「死刑
    或無期徒刑」，不可謂不重，倘依行為人犯罪之情狀處以較
    輕之徒刑，即足以懲儆，並可達防衛社會之目的者，自非不
    可依客觀之犯行與主觀之惡性二者加以考量其情狀，是否有
    可憫恕之處，適用刑法第五十九條之規定酌量減輕其刑，期
    使個案裁判之量刑，能斟酌至當，符合比例原則。本件被告
    販賣第一級毒品海洛因之次數雖為二十一次，然各次販賣海
    洛因之所得金額均不高，顯見其販賣之數量及獲取之利益均
    非龐大，尚非惡性極重之大毒梟，倘均予以宣告法定最低度
    刑期無期徒刑仍嫌過重，難謂符合罪刑相當性及比例原則，
    更無從與大毒梟之惡行有所區隔，客觀上足以引起一般之同
    情，被告犯罪之情狀尚有可憫之處，爰就其所為如附表編號
    一至二一所示販賣第一級毒品之罪，各依刑法第五十九條規
    定酌量減輕其刑；且被告所犯如附表編號一至二一所示販賣
    第一級毒品罪之法定本刑為得併科罰金刑之部分，前分別有
    加重、減輕之事由，依法應先加後減之。爰審酌被告之素行
    、犯罪之動機、目的、如附表編號一至二一所示販賣海洛因
    二十一次之手段、所得財物、對社會治安之危害及其犯罪後
    之態度等一切情狀，就其上開如附表編號一至二一所示各次
    之販賣海洛因犯行，分別量處如附表編號一至二一「主文欄
    」所示之刑，並定應執行刑如主文所示（起訴書所載之求刑
    ，已由蒞庭檢察官於本院審理時更正求處被告應執行有期徒
    刑十九年；惟本院酌以被告販賣海洛因二十一次之金額合計
    為二萬二千五百元，販賣所得非鉅，故認量處如主文所示之
    應執行刑，已足以懲治其犯行，前揭求刑尚稍為重，附此敘
    明），以示懲儆。
四、按毒品危害防制條例第十九條第一項規定：犯第四條之罪者
    ，其供犯罪所用或因犯罪所得之財物，均沒收之，如全部或
    一部不能沒收時，追徵其價額或以其財產抵償之。但該條項
    並無如同條例第十八條第一項所定「不問屬於犯人與否，沒
    收之」之明文，自屬相對沒收主義之立法。是其應沒收之物
    ，應以屬被告或共犯所有者為限。又該規定所稱「追徵其價
    額」者，係指所沒收之物為金錢以外之其他財物而無法沒收
    時，應追徵其價額，使其繳納與原物相當之價額。如所得財
    物為金錢而無法沒收時，始應「以其財產抵償之」（最高法
    院九十五年度台上字第三０五號判決意旨參照）。復按沒收
    含有保安處分之性質，在剝奪犯罪者因犯罪而取得之財產上
    利益，以遏止犯罪，與罰金屬刑罰之性質有別，故對於各共
    犯應採連帶沒收主義，不得就全體共犯之總所得，對於各共
    犯重複諭知沒收。是如附表編號一至二一「販賣金額」欄所
    示被告販賣第一級毒品所得之財物共計二萬二千五百元，均
    應依毒品危害防制條例第十九條第一項之規定，諭知被告與
    真實姓名不詳、綽號「黑仔」之成年男子連帶沒收之，如全
    部或一部不能沒收時，以渠等財產連帶抵償之。又扣案之被
    告所使用供以犯如附表編號一至二一所示販賣海洛因犯行所
    用之易利信廠牌行動電話一支（含其內所放置門號0000
    000000號晶片卡一枚），被告於本院審理時堅稱係綽
    號「豬仔」之成年男子（不知情）所有而同意其使用之物，
    並非被告所有之物，且前開門號卡之名義申請人係黃光星（
    不知情），亦有門號使用人資料一件（見九十七年度他字第
    四五八七號卷第二七頁）在卷可考，既查無上開行動電話及
    門號卡係屬被告所有之積極事證，核與沒收之要件不符，故
    不予宣告沒收之。再被告為警查獲時，另為警起獲扣案之海
    洛因十包（合計淨重零點八三公克、空包裝總重二點八０公
    克，見九十七年度偵字第二五八八二號卷第十六頁之「法務
    部調查局濫用藥物實驗室鑑定書」）及三星廠牌行動電話一
    支（含門號0000000000號晶片卡一枚），被告於
    本院審理時供稱：扣案之海洛因十包，係伊於九十七年十月
    九日為警查獲前不久，出於供己施用之意所購入，並已於同
    日下午一時許施用過，上開海洛因十包及三星廠牌行動電話
    一支（含門號0000000000號晶片卡一枚），均非
    其供販賣海洛因所用而與伊所犯如附表編號一至二一所示販
    賣海洛因之犯行無關等語（見本院卷第一００頁反面），衡
    以被告確已因於九十七年十月九日下午一時許等時間之施用
    海洛因犯行，由臺灣臺中地方法院檢察署檢察官以九十七年
    度毒偵字第五三六六號、九十八年度毒偵字第七十號案件，
    向本院聲請裁定將被告送勒戒處所施以觀察、勒戒，並於九
    十八年二月二十日經本院以九十八年度毒聲字第八八號裁定
    應送勒戒處所觀察、勒戒在案，有本院九十八年度毒聲字第
    八八號刑事裁定一份在卷可稽（見本院卷第一０八頁），且
    證人即向被告購買海洛因之戊○○、己○○、庚○○、甲○
    、乙○均未指證曾撥打0000000000號行動電話向
    被告購買海洛因等情，堪認被告上開所述為真（本案公訴人
    亦未起訴被告持有扣案海洛因十包之行為，已據蒞庭檢察官
    於本院審理時陳明，見本院卷第一００頁反面），依從刑依
    附於主刑之原則，扣案之海洛因十包及三星廠牌行動電話一
    支（含門號0000000000號晶片卡一枚），自均無
    法於本案併為諭知沒收銷燬或沒收（前開扣案之海洛因十包
    ，應由臺灣臺中地方法院檢察署九十七年度毒偵字第五三六
    六號、九十八年度毒偵字第七十號之被告施用毒品海洛因案
    件，另行單獨聲請宣告沒收銷燬之），併為敘明。
據上論斷，應依刑事訴訟法第二百九十九條第一項前段，毒品危
害防制條例第四條第一項、第十九條第一項，刑法第十一條、第
二十八條、第四十七條第一項、第五十九條、第五十一條第五款
，判決如主文。
本案經檢察官丁○○到庭執行職務
中    華    民    國    98    年    4     月    9     日
                  刑事第十庭    審判長法  官  李雅俐
                                      法  官  王世華
                                      法  官  柯雅惠
以上正本證明與原本無異。
如不服本判決應於收受判決後10日內向本院提出上訴書狀，並應
敘述具體理由；其未敘述上訴理由者，應於上訴期間屆滿後20日
內向本院補提理由書（均須按他造當事人之人數附繕本）「切勿
逕送上級法院」。
                                      書記官  莊金屏
中    華    民    國    98    年    4     月    9     日
附錄論罪科刑法條：
毒品危害防制條例第四條第一項：
製造、運輸、販賣第一級毒品者，處死刑或無期徒刑；處無期徒
刑者，得併科新臺幣一千萬元以下罰金。
附    表：
┌─┬───┬─────┬───┬───────────────────┐
│編│販  賣│  時  間  │販  賣│          主    文    欄              │
│號│對  象│          │金  額│                                      │
├─┼───┼─────┼───┼───────────────────┤
│一│戊○○│九十七年十│一千元│丙○○共同販賣第一級毒品，累犯，處有期│
│  │      │月四日下午│      │徒刑拾伍年貳月。未扣案之販賣海洛因所得│
│  │      │五時二十七│      │之財物新臺幣壹仟元，應與真實姓名不詳、│
│  │      │分許      │      │綽號「黑仔」之成年男子連帶沒收之，如全│
│  │      │          │      │部或一部不能沒收時，以渠等財產連帶抵償│
│  │      │          │      │之。                                  │
├─┼───┼─────┼───┼───────────────────┤
│二│戊○○│九十七年十│一千元│丙○○共同販賣第一級毒品，累犯，處有期│
│  │      │月五日下午│      │徒刑拾伍年貳月。未扣案之販賣海洛因所得│
│  │      │二時三十二│      │之財物新臺幣壹仟元，應與真實姓名不詳、│
│  │      │分許      │      │綽號「黑仔」之成年男子連帶沒收之，如全│
│  │      │          │      │部或一部不能沒收時，以渠等財產連帶抵償│
│  │      │          │      │之。                                  │
├─┼───┼─────┼───┼───────────────────┤
│三│戊○○│九十七年十│一千元│丙○○共同販賣第一級毒品，累犯，處有期│
│  │      │月七日下午│      │徒刑拾伍年貳月。未扣案之販賣海洛因所得│
│  │      │六時許    │      │之財物新臺幣壹仟元，應與真實姓名不詳、│
│  │      │          │      │綽號「黑仔」之成年男子連帶沒收之，如全│
│  │      │          │      │部或一部不能沒收時，以渠等財產連帶抵償│
│  │      │          │      │之。                                  │
├─┼───┼─────┼───┼───────────────────┤
│四│戊○○│九十七年十│一千元│丙○○共同販賣第一級毒品，累犯，處有期│
│  │      │月八日下午│      │徒刑拾伍年貳月。未扣案之販賣海洛因所得│
│  │      │五時五十六│      │之財物新臺幣壹仟元，應與真實姓名不詳、│
│  │      │分許      │      │綽號「黑仔」之成年男子連帶沒收之，如全│
│  │      │          │      │部或一部不能沒收時，以渠等財產連帶抵償│
│  │      │          │      │之。                                  │
├─┼───┼─────┼───┼───────────────────┤
│五│己○○│九十七年十│一千元│丙○○共同販賣第一級毒品，累犯，處有期│
│  │      │月四日上午│      │徒刑拾伍年貳月。未扣案之販賣海洛因所得│
│  │      │八時三十九│      │之財物新臺幣壹仟元，應與真實姓名不詳、│
│  │      │分許（起訴│      │綽號「黑仔」之成年男子連帶沒收之，如全│
│  │      │書誤載為中│      │部或一部不能沒收時，以渠等財產連帶抵償│
│  │      │午）      │      │之。                                  │
├─┼───┼─────┼───┼───────────────────┤
│六│己○○│九十七年十│一千元│丙○○共同販賣第一級毒品，累犯，處有期│
│  │      │月五日上午│      │徒刑拾伍年貳月。未扣案之販賣海洛因所得│
│  │      │八時十七分│      │之財物新臺幣壹仟元，應與真實姓名不詳、│
│  │      │許        │      │綽號「黑仔」之成年男子連帶沒收之，如全│
│  │      │          │      │部或一部不能沒收時，以渠等財產連帶抵償│
│  │      │          │      │之。                                  │
├─┼───┼─────┼───┼───────────────────┤
│七│己○○│九十七年十│一千元│丙○○共同販賣第一級毒品，累犯，處有期│
│  │      │月七日下午│      │徒刑拾伍年貳月。未扣案之販賣海洛因所得│
│  │      │一時四十分│      │之財物新臺幣壹仟元，應與真實姓名不詳、│
│  │      │許（起訴書│      │綽號「黑仔」之成年男子連帶沒收之，如全│
│  │      │誤載為上午│      │部或一部不能沒收時，以渠等財產連帶抵償│
│  │      │）        │      │之。                                  │
├─┼───┼─────┼───┼───────────────────┤
│八│己○○│九十七年十│一千元│丙○○共同販賣第一級毒品，累犯，處有期│
│  │      │月八日上午│      │徒刑拾伍年貳月。未扣案之販賣海洛因所得│
│  │      │八時零五分│      │之財物新臺幣壹仟元，應與真實姓名不詳、│
│  │      │許        │      │綽號「黑仔」之成年男子連帶沒收之，如全│
│  │      │          │      │部或一部不能沒收時，以渠等財產連帶抵償│
│  │      │          │      │之。                                  │
├─┼───┼─────┼───┼───────────────────┤
│九│己○○│九十七年十│一千元│丙○○共同販賣第一級毒品，累犯，處有期│
│  │      │月九日上午│      │徒刑拾伍年貳月。未扣案之販賣海洛因所得│
│  │      │八時三十八│      │之財物新臺幣壹仟元，應與真實姓名不詳、│
│  │      │分許      │      │綽號「黑仔」之成年男子連帶沒收之，如全│
│  │      │          │      │部或一部不能沒收時，以渠等財產連帶抵償│
│  │      │          │      │之。                                  │
├─┼───┼─────┼───┼───────────────────┤
│十│庚○○│九十七年十│一千元│丙○○共同販賣第一級毒品，累犯，處有期│
│  │      │月三日上午│      │徒刑拾伍年貳月。未扣案之販賣海洛因所得│
│  │      │七時二十三│      │之財物新臺幣壹仟元，應與真實姓名不詳、│
│  │      │分許      │      │綽號「黑仔」之成年男子連帶沒收之，如全│
│  │      │          │      │部或一部不能沒收時，以渠等財產連帶抵償│
│  │      │          │      │之。                                  │
├─┼───┼─────┼───┼───────────────────┤
│十│庚○○│九十七年十│一千元│丙○○共同販賣第一級毒品，累犯，處有期│
│一│      │月四日上午│      │徒刑拾伍年貳月。未扣案之販賣海洛因所得│
│  │      │七時二十四│      │之財物新臺幣壹仟元，應與真實姓名不詳、│
│  │      │分許      │      │綽號「黑仔」之成年男子連帶沒收之，如全│
│  │      │          │      │部或一部不能沒收時，以渠等財產連帶抵償│
│  │      │          │      │之。                                  │
├─┼───┼─────┼───┼───────────────────┤
│十│庚○○│九十七年十│一千元│丙○○共同販賣第一級毒品，累犯，處有期│
│二│      │月五日上午│      │徒刑拾伍年貳月。未扣案之販賣海洛因所得│
│  │      │七時三十二│      │之財物新臺幣壹仟元，應與真實姓名不詳、│
│  │      │分許      │      │綽號「黑仔」之成年男子連帶沒收之，如全│
│  │      │          │      │部或一部不能沒收時，以渠等財產連帶抵償│
│  │      │          │      │之。                                  │
├─┼───┼─────┼───┼───────────────────┤
│十│庚○○│九十七年十│一千元│丙○○共同販賣第一級毒品，累犯，處有期│
│三│      │月六日下午│      │徒刑拾伍年貳月。未扣案之販賣海洛因所得│
│  │      │二時二十三│      │之財物新臺幣壹仟元，應與真實姓名不詳、│
│  │      │分許      │      │綽號「黑仔」之成年男子連帶沒收之，如全│
│  │      │          │      │部或一部不能沒收時，以渠等財產連帶抵償│
│  │      │          │      │之。                                  │
├─┼───┼─────┼───┼───────────────────┤
│十│庚○○│九十七年十│二千元│丙○○共同販賣第一級毒品，累犯，處有期│
│四│      │月七日上午│      │徒刑拾伍年貳月。未扣案之販賣海洛因所得│
│  │      │十一時十四│      │之財物新臺幣貳仟元，應與真實姓名不詳、│
│  │      │分許      │      │綽號「黑仔」之成年男子連帶沒收之，如全│
│  │      │          │      │部或一部不能沒收時，以渠等財產連帶抵償│
│  │      │          │      │之。                                  │
├─┼───┼─────┼───┼───────────────────┤
│十│庚○○│九十七年十│一千元│丙○○共同販賣第一級毒品，累犯，處有期│
│五│      │月八日上午│      │徒刑拾伍年貳月。未扣案之販賣海洛因所得│
│  │      │七時零二分│      │之財物新臺幣壹仟元，應與真實姓名不詳、│
│  │      │許        │      │綽號「黑仔」之成年男子連帶沒收之，如全│
│  │      │          │      │部或一部不能沒收時，以渠等財產連帶抵償│
│  │      │          │      │之。                                  │
├─┼───┼─────┼───┼───────────────────┤
│十│庚○○│九十七年十│一千元│丙○○共同販賣第一級毒品，累犯，處有期│
│六│      │月九日上午│      │徒刑拾伍年貳月。未扣案之販賣海洛因所得│
│  │      │九時四十九│      │之財物新臺幣壹仟元，應與真實姓名不詳、│
│  │      │分許      │      │綽號「黑仔」之成年男子連帶沒收之，如全│
│  │      │          │      │部或一部不能沒收時，以渠等財產連帶抵償│
│  │      │          │      │之。                                  │
├─┼───┼─────┼───┼───────────────────┤
│十│甲○  │九十七年十│五百元│丙○○共同販賣第一級毒品，累犯，處有期│
│七│      │月七日上午│      │徒刑拾伍年貳月。未扣案之販賣海洛因所得│
│  │      │九時五十六│      │之財物新臺幣伍佰元，應與真實姓名不詳、│
│  │      │分許      │      │綽號「黑仔」之成年男子連帶沒收之，如全│
│  │      │          │      │部或一部不能沒收時，以渠等財產連帶抵償│
│  │      │          │      │之。                                  │
├─┼───┼─────┼───┼───────────────────┤
│十│甲○  │九十七年十│一千元│丙○○共同販賣第一級毒品，累犯，處有期│
│八│      │月七日下午│      │徒刑拾伍年貳月。未扣案之販賣海洛因所得│
│  │      │五時十九分│      │之財物新臺幣壹仟元，應與真實姓名不詳、│
│  │      │許        │      │綽號「黑仔」之成年男子連帶沒收之，如全│
│  │      │          │      │部或一部不能沒收時，以渠等財產連帶抵償│
│  │      │          │      │之。                                  │
├─┼───┼─────┼───┼───────────────────┤
│十│甲○  │九十七年十│一千元│丙○○共同販賣第一級毒品，累犯，處有期│
│九│      │月八日上午│      │徒刑拾伍年貳月。未扣案之販賣海洛因所得│
│  │      │十一時零一│      │之財物新臺幣壹仟元，應與真實姓名不詳、│
│  │      │分許      │      │綽號「黑仔」之成年男子連帶沒收之，如全│
│  │      │          │      │部或一部不能沒收時，以渠等財產連帶抵償│
│  │      │          │      │之。                                  │
├─┼───┼─────┼───┼───────────────────┤
│二│甲○  │九十七年十│一千元│丙○○共同販賣第一級毒品，累犯，處有期│
│十│      │月八日下午│      │徒刑拾伍年貳月。未扣案之販賣海洛因所得│
│  │      │三時十三分│      │之財物新臺幣壹仟元，應與真實姓名不詳、│
│  │      │許        │      │綽號「黑仔」之成年男子連帶沒收之，如全│
│  │      │          │      │部或一部不能沒收時，以渠等財產連帶抵償│
│  │      │          │      │之。                                  │
├─┼───┼─────┼───┼───────────────────┤
│二│乙○  │九十七年十│二千元│丙○○共同販賣第一級毒品，累犯，處有期│
│一│      │月九日下午│      │徒刑拾伍年貳月。未扣案之販賣海洛因所得│
│  │      │一時二十九│      │之財物新臺幣貳仟元，應與真實姓名不詳、│
│  │      │分許      │      │綽號「黑仔」之成年男子連帶沒收之，如全│
│  │      │          │      │部或一部不能沒收時，以渠等財產連帶抵償│
│  │      │          │      │之。                                  │
└─┴───┴─────┴───┴───────────────────┘


司法院資訊處製作；財團法人民間司法改革基金會備份。
